【裁判字號】    95,再易,9
【裁判日期】    950503
【裁判案由】    分配表異議之訴
【裁判全文】
臺灣高等法院臺中分院民事判決        95年度再易字第9號
再審原告    甲○○
再審被告    新竹國際商業銀行股份有限公司
法定代理人  乙○○
上列當事人間分配表異議之訴事件，再審原告對於中華民國94年
11月15日本院93年度訴字第262號確定判決提起再審，經判決如
下：
    主  文
再審之訴駁回。
再審訴訟費用由再審原告負擔。
    理  由
一、按再審之訴，應於30日之不變期間內提起，前項期間，自判
    決確定時起算，判決於送達前確定者，自送達時起算，民事
    訴訟法第500條第l項、第2項前段定有明文。查兩造間分配
    表異議之訴事件，經本院94年度上易字第239號（下稱原確
    定判決）為再審原告敗訴之判決，並於民國（下同）94年ll
    月8日送達，再審原告不服該判決而向最高法院提起上訴，
    復經本院於94年12月27日以訴訟標的金額未逾新台幣（下同
    ）150萬元而裁定駁回上訴，並於95年l月2日送達再審原告
    ，有送達證書附前開本院94年度上易字第239號卷足稽。則
    再審原告於95年l月13日向本院提起再審之訴，並未逾30日
    之不變期間，於法尚無不合，應予准許，合先敘明。又再審
    之訴顯無再審理由者，得不經言詞辯論，以判決駁回之。亦
    為民事訴訟法第502條第3項所明定。
二、本件再審原告提起本件再審之訴主張：兩造於原確定判決審
    理期間即就座落苗栗縣三義鄉○○○段48、49之3號土地上
    131號之建築物（以下簡稱系爭建物）是否於台灣苗栗地方
    法院92年度執字第1057號強制執行事件拍賣前即已滅失，多
    所爭執，再審原告所提出之證人黃信泉、黃文朝、張翠月、
    魏全騰等人之證詞及台灣苗栗地方法院88年執字第1556號執
    行卷足鑑價報告所附之系爭建物之照片，足以證明系爭建物
    於法院拍賣前即不存在。惟原確定判決對上開證物均未斟酌
    ，判決理由亦未說明不予採取之理由，足見原確定判決有就
    足以影響判決之重要證物漏未斟酌之違誤，爰依法提起本件
    再審之訴，併聲明：（一）原確定判決廢棄。（二）台灣苗
    栗地方法院92年度執字第1057號強制執行事件分配表一編號
    4分配與再審被告之金額應減為4,064,527元，分配與再審被
    告之不足額應改為16,025,162元，表二編號5分配與再審被
    告之金額應改為1,034,748元，分配與再審被告之不足額應
    改為14,990,414元，表二編號4應分配與再審原告之金額應
    改為1,861,960元，分配與再審原告不足額應改為25,731,
    578元。
三、按對於第二審確定終局裁判，如就足影響於判決之重要證物
    漏未斟酌者，固得依民事訴訟法第497條規定，提起再審之
    訴。惟查本件再審原告所稱本院94年上易字第339號原確定
    判決，所漏未斟酌之重要證據，即證人黃信泉、黃文朝、張
    翠月、魏美騰之證述及苗栗地方法院88年度執字第1556號執
    行事件中鑑價報告所附之系爭建物照片等，原確定判決業經
    審酌，認該證物為不足採，並載明該證物何以不足採之理由
    （見上開確定判決理由欄第四項（一）、（五）部分所載）
    。是則再審原告主張原確定判決就上開之重要證物漏未斟酌
    等語，自非實在，為無可取。從而，其執此提起本件再審之
    件，為無理由，應予駁回。
四、據上論結，本件再審之訴為無理由，依民事訴訟法第502條
    第2項、第78條，判決如主文。
中    華    民    國    95    年    5     月    3     日
                      民事第七庭審判長法  官  袁再興
                                      法  官  陳賢慧
                                      法  官  吳惠郁
以上正本係照原本作成。
不得上訴。
                                      書記官  江玉萍
中    華    民    國    95    年    5     月    9     日
                                                      Ｈ


司法院資訊處製作；財團法人民間司法改革基金會備份。
